

Estatística Experimental em Ensaios Agropecuários
--
Aula 2 
-

-
Métodos quantitativos
-
Modelos lineares
-
Regressções logit
-
modelos multivariados

--


Pacotes para Estatística Experimental e entrada de dados
```{r}
rm(list=ls())
library(ds)
library(ExpDes.pt)
library(gdata)
library(agricolae)
library(plyr)
library(corrgram)
```

--
Entrada de dados
-
Como arquivo de texto
```{r}
dados<-read.table("dados_reg.csv", header=TRUE,sep="")
```

Como planilha: vantagem de usar caracteres especiais sem dificultar a codificação,caso haja, usar este chunk inteiro com Ctrl+shift+enter
```{r}
dados <- read.xls("dados_reg.xls",header = TRUE, dec = ",")
#dados$Local<-iconv(dados$Local, "latin1", "UTF-8")
```

Anexando os dados para que possamos chamar as variáveis pela label de cada variável 
```{r}
attach(dados)
```

Condionaremos os dado num dataframe para que posso comportar tanto valores numéricos, inteiros e strings.
```{r}
dados=data.frame(dados)
```

Verificando a existencia de pontos fora do padrão (outliers)


```{r}
sd.dados = sd(dados[,"Crescimento"], na.rm = T);sd.dados
dados[dados$Crescimento >= 2 *sd.dados  , ]$Crescimento
```

Mesmo havendo valores extremos, pode-se verificar por observação
```{r}
boxplot(dados$Crescimento)
par
boxplot(dados$Crescimento, outline = F)
```


-
Criando o modelo
```{r}
Fator<-as.numeric(Fator)
Blocos<-as.factor(Blocos)
Crescimento<-as.numeric(Crescimento)

```

Pelo pacote Expes.pt
```{r}
reg <- dbc(Fator,Blocos, Crescimento, quali = FALSE)
```



Gerando modelos logit e multivariados generalizados
```{r}
rm(list=ls())
set.seed(123)
dados<-read.table("dados_GLM.csv", header=TRUE, sep = ",")

summary(dados)
```

Consideranso um subconjunto com problemas de colinearilidade 
```{r}

r1<-dscor(dados);r1

dados<-dados[,-c(1,2,10,12,15,18,19)]
```

Escolhendo apenas uma variável dependente (excluindo Y1)
```{r}
dados<-dados[,-(20)]
```

Testde de normalidade : Exemplo
```{r}
shapiro.test(dados[,1])
``` 
Teste de correlação das variaveis

```{r}
bartlett.test(dados)

matr.cor<-cor(dados)
corrgram(matr.cor, type = "cor", lower.panel = panel.shade,upper.panel = panel.pie)
```


Supondo que os ouliers já foram retirados, testamos os ajustes dos modelos - Distribuições
```{r}
modelo.completo.pois <- glm(dados$Y2 ~ . ,family=poisson,data=dados)
summary(modelo.completo.pois)

modelo.completo.norm <- glm(dados$Y2 ~ . ,family=gaussian,data=dados)
summary(modelo.completo.norm)

modelo.completo.pois$aic>modelo.completo.norm$aic
```

Testando para uma binomial
```{r}
#modelo.completo.bin<- glm(dados$Y2 ~ . ,family=binomial,data=dados)
#summary(modelo.completo.bin)

dados[dados$Y2 ==1 |dados$Y2==2  , ]$Y2= 1
dados[dados$Y2 ==3   , ]$Y2= 0

modelo.completo.bin<- glm(dados$Y2 ~ . ,family=binomial,data=dados)
summary(modelo.completo.bin)

(modelo.completo.pois$aic | modelo.completo.norm$aic)>modelo.completo.bin$aic
modelo.completo.bin$aic==modelo.completo.norm$aic
```

Seleção de variáveis - Stepwise
```{r}
Seleciona<- step(modelo.completo.bin,direction="both")


modelo.reduzido<- glm(dados$Y2 ~ X5 + X6 + X7 + X23, data=dados)
summary(modelo.reduzido)
```

podemos fazer para fins de estudo Cross validation com os dados do modelo, mas neste caso apenas para demosntração
pois deveriamos ter um banco de dados maior e fazer o ajuste antes da divição do traing set
```{r}
divis.data <- sort(sample(nrow(dados), nrow(dados)*0.6))
t.set<-dados[divis.data,]
data.valida<-dados[-divis.data,]
```

verifica o grau de ajuste por dado observado e estimado
```{r}
val.predit<-predict(modelo.reduzido,data.valida,type="response")
```


atribui valores de acerto e erro

```{r}
pred<-ifelse(val.predit>=0.8,1,0)

```

Matriz de confusão
```{r}
diagonal.tx<-table(pred,data.valida$Y2)
(Tx.Acerto=(diagonal.tx[1,1]+diagonal.tx[2,2])/(22) )

(Tx.Acerto>=0.5)


```

